# 如何搭建会计知识的体系去解决实务中出现的问题？

提问人：RSM@zyl 时间：2023-03-28 09:45:03
陈老师早上好，我从事审计工作，实务中遇到较为复杂的情景，很多时候不知道如何运用准则理论知识或者原则精神去解决问题。平时也经常逛论坛，但时间久了隐约感觉这样碎片化的摄入很难形成知识体系，除非刚好遇到较为相似的问题，否则还是较难解决。还是觉得得系统化建立整个知识体系，才能更好的解决问题，不知道陈老师和各位高手有什么建议吗？

回答人：chenyiwei
建议读一些关于会计准则基本理论框架的书，掌握其中的基本原则和理念，并注意通过案例学习如何应用这些原则和理念。天职国际前几年出过一本《会计准则内在逻辑研究》可以推荐下。

提问人：RSM@zyl 时间：2023-03-30 14:56:13
非常感谢陈老师的回答，还想再和您咨询一下关于计学撮要的事项。我目前正在学习计学撮要，特意搜集了 11 、13 、 15 、 18 年的版本（包括 21 年的计学精要），正如张连超先生在序言里写的一样，我国相关准则字里行间蕴藏的着难以言进的共识性意涵，存在实质性运用的专业判断空间，因此我在想学习如何“贴期意，尽其神，合其旨，不走样，不附会，不爬行”。但我对各版编制的章节逻辑有点困惑，特别是一些类似于股份支付准则、合并报表准则等只在 15 年进行专项研究展示，是否可以代表着该准则的绝大部分精神还是不会有大变化，后续一些新的指导精神或意见会以较小的专题在新版的计学撮要里进行更新展示。而像收入准则这样几乎每版都会作为重点准则章节展示的，新版似乎永远是在旧版的基础上进行更深、更新的剖析。

回答人：chenyiwei
是。股份支付准则、合并报表准则等由于其所规范的业务已经基本定型，变化较少，所以后续新的点不多；而收入准则直接贴近日常核算实务，且业务模式变化无穷，所以始终是讨论的热点。